【裁判字號】    90,易,163
【裁判日期】    900323
【裁判案由】    業務侵占
【裁判全文】
臺灣高雄地方法院刑事判決                            九十年度易字第一六三號
    公訴人  臺灣高雄地方法院檢察署檢察官
    被  告  甲○○
右列被告因業務侵占案件，經檢察官提起公訴（八十九年度偵緝字第二０三七號），
本院判決如左：
    主  文
甲○○連續意圖為自己不法之所有，而侵占對於業務上所持有之物，處有期徒刑捌月
，緩刑參年。
    事  實
一、甲○○原任職於高雄市○鎮區○○街二號，即陳佳全所經營之永泰農牧企業行，
    擔任配送羊奶兼收款員一職，為從事業務之人，平日除負責配送羊奶予定購之客
    戶外，並代永泰農牧企業行向客戶收取貨款。嗣於民國八十四年五月間，甲○○
    依循往例，將羊奶配送予訂購之客戶，並代永泰農牧企業行向客戶收取貨款後，
    ，竟基於意圖為自己不法所有之概括犯意，連續將上開貨款侵占入己並陸續用於
    其日常生活所需，合計侵占新臺幣（下同）十四萬三千五百五十六元（起訴書誤
    載為十三萬元）。嗣於同年月二十二日，因其前揭侵占犯行為永泰農牧企業行發
    覺，甲○○遂書立承諾書，承諾於同年月二十八日前償還前開侵占之款項，惟屆
    期甲○○因無法清償，乃承前揭意圖為自己不法所有之犯意，將永泰農牧企業行
    先前行所提供，供其配送羊奶所用之車牌號碼ＸＩＰ─三七八號重型機車擅自騎
    走而侵占入己，並避不見面，不知去向。
二、案經永泰農牧企業行陳佳全訴由臺灣高雄地方法院檢察署檢察官偵查起訴。
    理  由
一、訊據被告甲○○固不否認確有侵占貨款及車牌號碼ＸＩＰ─三七八號重型機車等
    情，惟另辯稱：僅侵占貨款約五萬元云云。經查：本件被告如何連續侵占其向客
    戶所收取之貨款共計十四萬三千五百五十六元等情，業據告訴代理人賴世玉迭於
    偵查及本院審理時指訴明確，並有永泰農牧企業行所製作之被告侵占款項明細表
    及個人送奶統計表各一紙附卷可資佐證，被告雖另以前揭情詞置辯，惟其既於八
    十四年五月二十二日，向永泰農牧企業行坦承確有侵占十三萬元，並書立承諾書
    表示償還之意，有前揭承諾書在卷可稽，與告訴代理人賴世玉指稱被告侵占十四
    萬三千五百五十六元，扣除八十四年五月份應給付之薪資，被告尚積欠十三萬二
    千六百九十三元等情，大致相符，則其辯稱僅侵占約五萬元，自不足採信。是本
    件事證至此已臻明確，被告犯行洵堪認定，應依法加以論科。
三、被告甲○○對於業務上所持有之物，意圖為自己不法之所有而侵占，核其所為，
    係犯刑法第三百三十六條第二項之業務侵占罪。其先後多次犯行，除時間緊接外
    ，並觸犯構成要件相同之罪名，顯均基於概括犯意反覆為之，應依連續犯之規定
    論以一罪，並依法加重其刑。爰審酌被告之犯罪動機、目的、手段，及其生活狀
    況、品行、智識程度，犯後態度尚稱良好、所生損害尚非重大，復已和告訴人達
    成和解，有和解書一紙在卷可佐等一切情狀，量處如主文所示之刑，以示懲儆。
    末查被告前未曾受有期徒刑以上刑之宣告，有臺灣高等法院被告全國前案紀錄表
    可按，其因一時失慮，偶罹刑典，經此偵審程序後，當知所警惕，信無再犯之虞
    ，本院因認所宣告之刑以暫不執行為適當，併諭知緩刑三年，以啟自新。
據上論斷，應依刑事訴訟法第二百九十九條第一項前段，刑法第五十六條、第三百三
十六條第二項、第七十四條第一款，罰金罰鍰提高標準條例第一條前段，判決如主文
。
本案經檢察官陳永章到庭執行職務。
中      華      民      國    九十      年      三      月    二十三    日
                                臺灣高雄地方法院刑事第七庭
                                  法  官 劉傑民
右正本證明與原本無異。
如不服本判決，應於判決送達後十日內，向本院提出上訴狀。
                                  書記官 黃琬婷
中      華      民      國    九十      年      三      月    二十三    日
附錄本案科刑判決法條：
刑法第三百三十六條第二項
對於業務上所持有之物，犯前條第一項之罪者，處六月以上五年以下有期徒刑，得併
科三千元以下罰金。


司法院資訊處製作；財團法人民間司法改革基金會備份。
